【裁判字號】    88,易,3250
【裁判日期】    890118
【裁判案由】    贓物
【裁判全文】
臺灣板橋地方法院刑事判決                        八十八年度易字第三二五號
    公  訴  人  臺灣板橋地方法院檢察署檢察官
    被      告  甲○○
右列被告因贓物案件，經檢察官提起公訴（八十八年度偵字第一三八六六號），本院
判決如左：
    主  文
甲○○故買贓物，累犯，處拘役伍拾日。
    事  實
一、甲○○前因贓物等案件，經本院判處應執行有期徒刑一年，於民國八十五年七月
    十日執行完畢。其猶不知悔改，明知其於八十八年三月底某日，在臺北縣土城市
    ○○路見年籍真名不詳自稱「賴福財」綽號「賴皮」之男子所持有懸掛兩面車號
    ：ＡＺ─四九五二號贓車牌（該兩面車牌為楊世安所有，業於八十八年三月二十
    日十一時四十五分許在臺北縣板橋市○○街遭不詳年籍姓名之人竊取）之自用小
    貨車一輛（該車原車牌號碼係ＤＪ─五七二０號，為宏壹紙品有限公司所有，業
    於八十八年三月二日八時許在臺北市○○○路○段二五０巷十五號遭不詳年籍姓
    名之人竊取）為來源不明之贓車，卻仍以新台幣四萬元之價格向該綽號「賴皮」
    之男子買受後供己使用。嗣於八十八年四月二十五日十二時二十分許，經警在苗
    栗縣造橋鄉國道一號高速公路一二一公里南向處查獲。
二、案經國道公路警察局第二警察隊報請臺灣苗栗地方法院檢察署檢察官呈請臺灣高
    等法院檢察署檢察長核轉臺灣板橋地方法院檢察署檢察官偵查起訴。
    理  由
一、訊據被告甲○○固供承查獲懸掛兩面贓車牌之前開贓車為其所買受，惟矢口否認
    有何不法犯行，辯稱：伊並不知道該貨車及車牌是失竊贓物云云。經查車號：Ｄ
    Ｊ─五七二０號自用小貨車係宏壹紙品有限公司所有，係於八十八年三月二日八
    時許在臺北市○○○路○段二五０巷十五號失竊；另車號：ＡＺ─四九五二號之
    車牌兩面係楊世安所有，亦於八十八年三月二十日十一時四十五分許在臺北縣板
    橋市○○街遭竊等情，業據宏壹紙品有限公司負責人黃振柱及楊世安二人於警訊
    時證述綦詳，並有贓物認領保管單二紙、車輛竊盜車牌失竊資料個別查詢報表二
    紙、車籍作業系統查詢認可資料二紙及照片四禎在卷可稽，是該查獲之自用小貨
    車一輛及車牌兩面確屬贓物無疑。次查被告於警訊時已坦承其知悉該年籍真名不
    詳綽號「賴皮」之男子係專門偷車在賣之人，對於查獲之車輛係贓車亦大概知情
    ，嗣於偵查中復供稱渠向該綽號「賴皮」之男子購得前開贓車時，並未交付行車
    執照等證明文件，渠亦親眼所見行車執照上車主姓名並非綽號「賴皮」之男子所
    自稱之「郭福財」，顯見被告主觀上對該查獲之車輛及車牌應有贓物之認識無訛
    。況被告前曾因贓物案件遭法院判刑確定後執行完畢出獄，對於嗣後所購買之車
    輛是否贓車理應更加小心注意查悉是否為來源不明之贓車，焉有仍未加詳查即率
    然購車之理，衡諸常情，實難謂其無贓物之認識。綜上所述，足徵被告前揭所辯
    應係飾卸之詞，不足採信。本件事證明確，被告犯行洵堪認定，自應依法論科。
二、核被告所為，係犯刑法第三百四十九條第二項之故買贓物罪。被告前因贓物等案
    件，經本院判處應執行有期徒刑一年，嗣於八十五年七月十日執行完畢，此有台
    灣高等法院檢察署刑案紀錄簡覆表附卷可參，被告受有期徒刑執行完畢後五年內
    再犯有期徒刑以上之本罪，應依刑法第四十七條累犯之規定加重其刑。爰審酌被
    告犯罪之動機、目的、方法、所造成之損害及犯罪後之態度等一切情狀，量處如
    主文所示之刑。
據上論斷，應依刑事訴訟法第二百九十九條第一項前段，刑法第三百四十九條第二項
、第四十七條，罰金罰鍰提高標準條例第一條前段，判決如主文。
本案經檢察官許智評到庭執行職務。
中      華      民      國      八十九      年     一     月    十八    日
                                      臺灣板橋地方法院刑事第二庭
                                          法  官  陳  憲  裕
右正本證明與原本無異
如不服本判決應於送達後十日內向本院提出上訴狀
                                          書記官  陳  明  珠
中      華      民      國      八十九      年     一     月   二十一   日
附錄本案論罪科刑法條全文：
刑法第三百四十九條
收受贓物者，處三年以下有期徒刑、拘役或五百元以下罰金。
搬運、寄藏、故買贓物或為牙保者，處五年以下有期徒刑、拘役或科或併科一千元以
下罰金。
因贓物變得之財物，以贓物論。


司法院資訊處製作；財團法人民間司法改革基金會備份。
